---
title: "Trzecie starcie - wizualizacje"
date: "7 października 2017"
output: 
  ioslides_presentation:
    logo: banner.png
---

## Ładowanie pakietów

```{r, message=FALSE, warning = FALSE}
library(dplyr)
library(tidyr)
library(ggplot2)
library(ggthemes)
knitr::opts_chunk$set(fig.height = 3)
```

## Przygotowanie danych

```{r}
mieszkania <- read.csv(file = "data/mieszkania_wroclaw_ceny.csv") %>% 
  mutate(duze = metraz > 50,
         pietro = ifelse(pietro == 0, "parter",
                         ifelse(pietro == pietro_maks, "ostatnie_pietro",
                                ifelse(pietro > 15, "wysoko",
                                       ifelse(pietro_maks < 3, "niska_zabudowa", "inne")))),
         pietro = factor(pietro),
         pokoj = factor(ifelse(n_pokoj > 3, ">3", n_pokoj)))
```

## Idea ggplot

> * Podajemy jakie zmienne powinny się znaleźć na obu osiach
> * Wybieramy jakiego rodzaju wykres chcemy (punkty, słupki itp)
> * https://github.com/rstudio/cheatsheets/raw/master/data-visualization-2.1.pdf

# Wykres słupkowy

## Przypomnienie 

```{r, message=FALSE}
srednia_cena_pokoje <- mieszkania %>%
  group_by(n_pokoj) %>% summarise(srednia_cena = mean(cena_m2))
ggplot(srednia_cena_pokoje, aes(x = n_pokoj, y = srednia_cena)) +
  geom_bar(stat = "identity")
```

##

> * Jeśli pominiemy paramter *stat=identity* to R zliczby wystąpienia

```{r}
ggplot(mieszkania, aes(x = n_pokoj)) +
  geom_bar()
```

##

```{r}
ggplot(mieszkania, aes(x = dzielnica, y = ..count.., fill = pokoj)) +
  geom_bar(position = "stack")
```

## 

> * Aby móc łatwo porównać skalujemy każdy słupek do tej samej wysokości
> * Gdzie mamy największe, a gdzie najmniejsze mieszkania?

```{r}
ggplot(mieszkania, aes(x = dzielnica, fill = pokoj)) +
  geom_bar(position = "fill") 
```

## 

> * Wykres słupkowy można uzupełnić dokładnymi wysokościami słupków wykorzystując funkcje ggplot2.

```{r barplot_fill}
ggplot(mieszkania, aes(x = dzielnica, fill = pokoj, 
                       label = ..count..)) +
  geom_bar(position = "fill") +
  geom_text(stat = "count", position = "fill", vjust = 2)
```

## Zadania

1. Stwórz wykres słupkowy pokazujący jak średni metraż zależy od liczby pokojów
2. Dodaj wypełnienie (*fill*) kolorem zależnym od zmiennej *n_pokoj*
3. Stwórz wykres pokazujący ile jest ofert w zależności od dzielnicy
4. Dodaj wypełnienie zależne od zmiennej *pokoj*
5. Dodaj liczbę ofert przy pomocy geom_text.

# Słupki błędów

## 

Najpierw policzmy średnie i odchylenia standardowe:

```{r}
dat_srednia <- group_by(mieszkania, pietro, dzielnica, duze) %>% 
  summarise(mean_cena = mean(cena_m2),
            sd_cena = sd(cena_m2))
head(dat_srednia)
```

## 

Tym razem wykorzystujemy *stat = "identity"*, aby okreslić wysokość słupków.

```{r}
ggplot(dat_srednia, aes(x = dzielnica, y = mean_cena, fill = pietro)) +
  geom_bar(stat = "identity") + 
  facet_wrap(~ duze, ncol = 1)
```

##

Zmieniamy na *position = "dodge"*, aby słupki stały obok siebie.

```{r}
ggplot(dat_srednia, aes(x = dzielnica, y = mean_cena, fill = pietro)) +
  geom_bar(stat = "identity", position = "dodge") + 
  facet_wrap(~ duze, ncol = 1)
```

## 

Dodajemy słupki błędów.

```{r}
ggplot(dat_srednia, aes(x = dzielnica, y = mean_cena, fill = pietro)) +
  geom_bar(stat = "identity", position = "dodge") + 
  geom_errorbar(aes(ymax = mean_cena + sd_cena, 
                    ymin = mean_cena, color = pietro), position = "dodge") +
  facet_wrap(~ duze, ncol = 1)
```

## Zadania

1. Oblicz medianę (*median*) i odchylenie standardowe mediany (*mad*) ceny metra kwadratowego w zależności od piętra i dzielnicy.
2. Stwórz wykres słupkowy przedstawiający mediany cen w zależności od dzielnicy.
3. Jako wypełnienie (*fill*) wybierz piętro.
4. Przedstaw odchylenie standardowe mediany w postaci słupków błędu.

# Wykres punktowy

## Wykres punktowy

> * Każda obserwacja odpowiada jednemu punktowi na wykresie
> * Wyznaczamy jaka zmienna ma odpowiadać każdej z osi

```{r}
ggplot(mieszkania, aes(x = dzielnica, y = cena_m2)) +
  geom_point()
```

##

```{r}
ggplot(mieszkania, aes(x = dzielnica, y = cena_m2, col = duze)) +
  geom_point()
```

##

> * Na poprzednim wykresie wszystko się zlewa
> * Dodajemy opcję, żeby poszczególne punkty na siebie nie nachodziły

```{r}
ggplot(mieszkania, aes(x = dzielnica, y = cena_m2, col = duze)) +
  geom_point(position = "jitter")
```

##

> * Ustawienie punktów jest tutaj losowe

```{r}
set.seed(1410)
ggplot(mieszkania, aes(x = dzielnica, y = cena_m2)) +
  geom_point(position = "jitter")
```

## Zadania

1. Narysuj wykres zależności ceny mieszkania od jego powierzchni
2. Zaznacz dodatkowo kolorem dzielnicę
3. Narysuj wykres, który pokazuje zależność między powierzchnią mieszkania a
liczbą pokojów
4. Pokaż zależność ceny $m^2$ od zmiennej *pietro*
5. (opcjonalne) Dodaj do wykresu parametr *alpha = 0.2*. Co się zmieniło?


# Facets - podziały

## 

Chcemy:

> * zobaczyć jakie są ceny $m^2$ w grupach zależnych od dzielnicy
> * porównać średni metraż w zależności od piętra i liczby pokojów
> * zestawić ze sobą wizulizacje w grupach wyznaczonych przez zmienne

##

Co jeśli chcemy zobaczyć rozkład punktów w grupach zależnych
od liczby pokojów?

```{r punty_facet_pokoj}
ggplot(mieszkania, aes(x = dzielnica, y = cena_m2)) +
  geom_point(position = "jitter") +
  facet_wrap(~ pokoj)
```

##

Facets pozwalają wizualizować dane rozdzielone względem wartości określonego parametru.

## 

Argument *labeller* pozwala na automatyczne nazywanie podwykresów.

```{r, fig.height=4.2}
ggplot(mieszkania, aes(x = dzielnica, y = cena_m2)) +
  geom_point(position = "jitter") +
  facet_wrap(~ pokoj, labeller = label_both)
```

## 

Operator + pozwala na łącznie parametrów względem których dzielimy dane.

```{r, fig.height=4.2}
ggplot(mieszkania, aes(x = dzielnica, y = cena_m2)) +
  geom_point(position = "jitter") +
  facet_wrap(~ pokoj + pietro, labeller = label_both)
```

## 

facet_grid układa podwykresy w macierz, gdzie wartości dwóch parametrów definiują rzędy i kolumny.

```{r, fig.height=4.2}
ggplot(mieszkania, aes(x = dzielnica, y = cena_m2)) +
  geom_point(position = "jitter") +
  facet_grid(pietro ~ pokoj, labeller = label_both)
```

## 

Facets mogą być wykorzystywane z dowolnym typem wykresów.

```{r, fig.height=4.2}
ggplot(mieszkania, aes(x = dzielnica, y = cena_m2)) +
  geom_boxplot() +
  facet_wrap(~ pokoj, labeller = label_both)
```

## 


```{r, fig.height=4.2}
ggplot(mieszkania, aes(x = dzielnica, y = cena_m2, color = duze)) +
  geom_point(position = "jitter") +
  facet_grid(pietro ~ pokoj, labeller = label_both)
```

## Zadania

1. Narysuj wykres punktowy przedstawiający zależność ceny $m^2$ od liczby pokojów w podziale na dzielnice.
1. Narysuj wykres pudełkowy przedstawiający zależność ceny $m^2$ od liczby pokojów w zależności od dzielnicy i piętra. Wykorzystaj facet_grid. 


# Gęstość

## Gęstość

> * Zorientowanie jakich wartości można się spodziewać
> * Odporne na małe wahania

```{r}
ggplot(mieszkania, aes(x = cena_m2)) +
  geom_density()
```

## 

> * Podział ze względu na zmienną *pokoj*
> * Mało czytelny ze względu na zbyt mocne kolory

```{r}
ggplot(mieszkania, aes(x = cena_m2, fill = pokoj)) +
  geom_density()
```

## 

> * Dodanie przezroczystości

```{r}
ggplot(mieszkania, aes(x = cena_m2, fill = pokoj)) +
  geom_density(alpha = 0.2) 
```

## 

```{r}
ggplot(mieszkania, aes(x = cena_m2, fill = pokoj)) +
  geom_density() +
  facet_wrap(~pokoj, ncol=1)
```

## 

> * Parametr adjust odpowiada za ,,chropowatość"

```{r}
ggplot(mieszkania, aes(x = cena_m2, fill = pokoj)) +
  geom_density(adjust = 0.5) +
  facet_wrap(~pokoj, ncol=1)
```

## Zadania

1. Zwizualizuj jak cena $m^2$ zależy od dzielnicy. Jakie płyną stąd wnioski?
2. Zwizualizuj jak metraż zależy od liczby pokojów
3. Zobacz jak wyglądają powyższe wykresy w zależności od wartości parametru *adjust*
3. (opcjonalnie) Dla większej przejrzystości spróbuj ograniczyć możliwe wartości na osi x
**xlim(min, max)**


```{r}
ggplot(mieszkania, aes(x = metraz, fill = pokoj)) +
  geom_density(adjust = 2) +
  facet_wrap(~pokoj, ncol=1)
```

# Mapy

## Kartogram

```{r, warning=FALSE}
load("data/mapa_dzielnic.Rdata")

plot_data <- mieszkania %>%
  group_by(dzielnica) %>%
  summarise(cena_m2 = mean(cena_m2)) %>%
  inner_join(granice_dzielnic, by=c("dzielnica"="id")) 
```

## 

```{r, fig.height = 6, fig.width = 7}
ggplot(plot_data) +
  geom_polygon(aes(x=long, y=lat, group = dzielnica, fill = cena_m2))
```

##

```{r}
ggplot(plot_data) +
  geom_polygon(aes(x=long, y=lat, group = dzielnica, fill = cena_m2)) +
  coord_map()
```

## Zadania

1. Narysuj kartogram z przeciętną wielkością mieszkania w poszczególnych dzielnicach
2. Narysuj kartogram pokazujący zróżnicowanie cen (odchylenie standardowe) w poszcególnych
dzielnicach
3. Narysuj kartogram pokazujący jakie są najmnniejsze dostępne mieszkania w poszczególnych
dzielnicach

# Dodatki

## Upiększenie wykresu

> * Zamiast wymyślać koło...
> * **ggthemes**
> * scale_fill_

```{r}
library(ggthemes)
```

##

```{r}
ggplot(srednia_cena_pokoje, aes(x = n_pokoj, y = srednia_cena, fill = srednia_cena)) +
  geom_bar(stat = "identity") +
  scale_fill_gradient2_tableau(palette = "Light Red-Green") +
  theme_economist_white()
```

##

```{r}
ggplot(plot_data) +
  geom_polygon(aes(x=long, y=lat, group = dzielnica, fill = cena_m2)) +
  coord_map() +
  scale_fill_gradient2_tableau() + #skala kolorów z programu tableau
  theme_fivethirtyeight()  #wygląd wykresu wzorowany na fivethirtyeight
```

## Bee swarm

Wykresy punktowe mogą być nieczytelne, gdy punktów jest bardzo dużo.

```{r, warning=FALSE, message=FALSE}
ggplot(mieszkania, aes(x = dzielnica, y = cena_m2, color = duze)) +
  geom_point() +
  facet_grid(pietro ~ pokoj, labeller = label_both)
```

##

Losowe przesuwanie punktów nie jest zbyt przejrzyste.

```{r, warning=FALSE, message=FALSE}
ggplot(mieszkania, aes(x = dzielnica, y = cena_m2, color = duze)) +
  geom_point(position = "jitter") +
  facet_grid(pietro ~ pokoj, labeller = label_both)
```

## 

Na ratunek przychodzą wykresy typu bee swarm, gdzie rozłożenie punktów jest pseudolosowe.

```{r, warning=FALSE, message=FALSE}
library(ggbeeswarm)
ggplot(mieszkania, aes(x = dzielnica, y = cena_m2, color = duze)) +
  geom_quasirandom() +
  facet_grid(pietro ~ pokoj, labeller = label_both)
```

## Zadania

Porównaj efekty *geom_quasirandom(method = "smiley")* i *geom_quasirandom(method = "frowney")*.