---
title: "Ile kosztują mieszkania?"
output:
  html_document: default
  html_notebook: default
---

Można by zacząć szkolenie od powiedzenie czym jest R, ale wychodzimy z 
założenia, że zamiast definiować młotek, lepiej jest za jego pomocą wbić
parę gwoździ. Definicja przyjdzie z praktyką.

Dzięki R możemy analizować dane. Jakie dane? W gruncie rzeczy dowolne.
Zacznijmy od cen mieszkań wystawionych w serwisie oto.dom we Wrocławiu.

Dane znajdują się w pliku *mieszkania_wroclaw_ceny.csv*. Takie pliki do R
wczytujemy prostym poleceniem.

```{r wczytanie_danych}
mieszkania <- read.csv("mieszkania_wroclaw_ceny.csv", encoding = "UTF-8")
```

Co zrobiliśmy? Powiedzieliśmy, że chcemy przeczytać plik typu csv (*read.csv*)
i to co wczytamy chcemy żeby było dostępne zawsze wtedy kiedy wpiszemy 
*mieszkania*.

Co się znajduje w naszych danych?

```{r}
head(mieszkania)
```

*head* czyli pokaż 6 pierwszych wierszy w danych. Mamy informacje o liczbie pokoi,
metrażu, cenie za m2, roku budowy, piętrze i liczbie pięter w budynku oraz o dzielnicy.

Możemy policzyć łatwo krótkie podsumowanie naszych danych

```{r}
summary(mieszkania)
```

Minimalny metraż to 16. 25% mieszkań ma powierzchnię mniejszą niż 46 m2, a połowa
mniejszą niż 55.5. Największe oferowane mieszkanie ma 417 metrów kwadratowych.

Zanim przejdziemy dalej, zauważmy jedną rzecz. Ostatnia zmienna
dzielnica, różni się od pozostałych. Można powiedzieć, że 1 pokój to więcej niż dwa pokoje,
ale nie można powiedzieć, że Śródmieście jest bardziej niż Psie Pole :) 
Dodaktowo metraż może być dowolny, a piętro jest wartością całkowitą 
(próżno szukać we Wrocławiu piętra 9 3/4 ).

Po co nam dane? Po to, żeby dowiedzieć się czegoś o świecie, coś zrozumieć.
Może chcemy obejrzeć wszystkie dane ze Starego Miasta?

```{r, message=FALSE}
library(dplyr)
filter(mieszkania, dzielnica == "Stare Miasto")
```

Co się stało? Załadowaliśmy bibliotekę *dplyr*, która ułatwia nam przetwarzanie danych.
Następnie wybraliśmy wszystkie oferty, które znajdują się na Starym Mieście.

Warunki mozna łączyć

```{r}
filter(mieszkania, dzielnica == "Stare Miasto", rok == 2017)
```

Co jeszcze potrafi dplyr? Może nie interesuje nas nic poza ceną i dzielnicą?

```{r}
select(mieszkania, dzielnica, cena_m2)
```

A może interesuje nas czy budynek był wybudowany po wojnie czy przed wojną?

```{r}
mutate(mieszkania, przed_wojna = rok < 1945)
```

Te komendy można ze sobą łączyć w tak zwane strumienie (pipes).

```{r}
mieszkania %>%
  filter(dzielnica == "Śródmieście") %>%
  select(dzielnica, pietro, cena_m2) %>%
  mutate(czy_parter = (pietro == 0))
```

Co potrafimy zrobić?

* wybrać poszczególne wiersze za pomocą warunków logicznych (filter)
* wybrać poszczególne kolumny (select)
* dodać nowe kolumny (mutate)

#### Podsumowania

Interesować nas może podsumowanie. Np. ile średnio kosztują mieszkania w zależności
od liczby pokojów lub piętra.

```{r}
mieszkania %>%
  group_by(n_pokoj) %>%
  summarise(srednia_cena = mean(cena_m2))
```

Najdroższe są kawalerki. Wraz ze wzrostem liczby pokojów tanieją osiągając minimum
dla mieszkań 4-pokojowych. Potem znowu rosną, bo mieszkania zaczynają być luksusowe. 

Jak wiadomo jeden wykres znaczy więcej niż tysiąc tabel. Zróbmy zatem prostą wizualizację.

```{r, message=FALSE}
library(ggplot2)
srednia_cena_pokoje <- mieszkania %>%
  group_by(n_pokoj) %>%
  summarise(srednia_cena = mean(cena_m2))
```

```{r, eval = FALSE}
ggplot(srednia_cena_pokoje, aes(x = n_pokoj, y = srednia_cena))
```

Mówimy jak ma wyglądać wykres. Chcemy użyć danych z *srednia_cena_dzielnice*,
na osi x(poziomej) chcemy mieć liczbę pokojów, a na osi y (pionowej)
ich średnią cenę. Zaznaczmy wartości na wykresie za pomocą słupków.

```{r, eval = FALSE}
ggplot(srednia_cena_pokoje, aes(x = n_pokoj, y = srednia_cena)) +
  geom_bar(stat = "identity")
```

#### Zadanie

Stwórz wizualizację, która pokazałaby średnią cenę metra kwadratowego mieszkania
w zależności od tego w jakiej dzielnicy się ono znajduje.
